Inventaris van het archief van de Nederlandse diplomatieke vertegenwoordiging in Polen, (1946) 1975-2013, (1946) 1975-2013
Nationaal Archief, Den Haag
- Ambassade Warschau (Polen), A
  - Consulaire Zaken (CZ), A.2
    - Asiel, A.2.01
      - Terugkeerbeleid van Polen met betrekking tot uitgeprocedeerde asielzoekers, 2001 - 2004; 158; omslag
    - Burgerlijke stand, A.2.02
      - Registers van de burgerlijke stand van de consulaire post van Nederland in Warschau, 1962 - 1981; 159; pak
      - Het verlenen van bijstand bij gevallen van alimentatieplicht van Polen en Nederlanders, 1975 - 1981; 160; omslag
      - Het verlenen van bijstand bij aanvragen om Poolse kinderen ter adoptie op te nemen in Nederland, 1977 - 1983; 161; omslag
        Openbaarheid beperkt tot 01-01-2034
    - Calamiteiten, A.2.03
      - Het verlenen van bijstand voor de slachtoffers van de ramp te Katowice op 28 januari 2006 in verband met het instorten van het dak van een evenementenhal, 162; omslag
      - Het bemiddelen in de kinderontvoeringszaak van Eusebiuz Johannes Vermeulen, 2009 - 2010; 163; omslag
        Openbaarheid beperkt tot 01-01-2976
    - Consulair bijstand, A.2.04
      - Het verlenen van bijstand aan A. Strijp-Dudek en M.T. Strijp bij de behandeling van hun verzoek tot repatriëring naar Nederland, aan A. Strijp-Dudek na haar arrestatie en aan M.T. Strijp bij haar naturalisatieverzoek tot Nederlander, 1946 - 1975; 164; omslag
      - Het verlenen van bijstand aan F.H. Pawelec-de Bruin en haar zonen J. van Dijk, R.C. Pawelec en J.D. Pawelec bij de realisatie van hun wens tot bezoek aan en repatriëring naar Nederland en ter verkrijging van financiële en materiële steun, 1948 - 1975; 165; omslag
      - Het verlenen van bijstand aan E.J. van Krieken bij de realisatie van zijn wens tot repatriëring naar Nederland, 1962 - 1982; 166; omslag
      - Het verlenen van bijstand aan Y. Smits bij de behandeling van zijn verzoek tot repatriëring, samen met zijn vrouw, naar Nederland, 1975 - 1981; 167; omslag
      - Het verlenen van bijstand bij de opsporing van vermiste Nederlanders in Polen, 2000 - 2012; 168; omslag
      - Het verlenen van bemiddeling bij een klacht van de Centrale Directie Montessori Scholengemeenschap te Amsterdam inzake een vermeend racistische behandeling van Nederlandse scholieren aan de Pools-Duitse grens, 2005; 169; omslag
      - Het verlenen van bijstand aan W.J. Brand voor de verkrijging van het autopsierapport van zijn in Polen overleden zoon P. Brand, 2010 - 2011; 170; omslag
        Openbaarheid beperkt tot 01-01-2062
    - Gedetineerden, A.2.05
      - Het behartigen van de belangen van Nederlandse gedetineerden en arrestanten in Polen, 1972 - 1984; 171-184; 3 pakken en 11 omslagen
        - Diverse personen 1976 - 1984, 171; pak
        - Bastiën, E. en P. 1974 - 1976, 172; omslag
          Openbaarheid beperkt tot 01-01-2052
        - Beekman, H. 1972 - 1976, 173; omslag
        - Haaster, C.J.M. van 1982 - 1983, 174; omslag
          Openbaarheid beperkt tot 01-01-2059
        - Henraath, G. en P. 1978 - 1982, 175; pak
        - Janssen, H. 1978 - 1980, 176; omslag
        - Klaveren, R. van 1981, 177; omslag
          Openbaarheid beperkt tot 01-01-2057
        - Klinken, N. van 1976, 178; omslag
        - Kranendonk, H. 1973 - 1975, 179; omslag
          Openbaarheid beperkt tot 01-01-2051
        - Parker-Brady, M.H. 1975 - 1980, 180; omslag
        - Pasdriowski, Th.M. 1979 - 1980, 181; omslag
        - Tromp, J. en Tromp-Wiersma, F. 1980 - 1982, 182; pak
        - Ven, J. van de 1981 - 1982, 183; omslag
        - Vries, J.P. de 1972 - 1982, 184; omslag
      - Belangenbehartiging ten behoeve van Nederlandse gedetineerden in Polen, 1994 - 2005; 185; pak
        Openbaarheid beperkt tot 01-01-2081
      - Gegevens over gevangenissen en gedetineerden in Polen ten behoeve van de database Prison, 2004 - 2008; 186; omslag
        Openbaarheid beperkt tot 01-01-2084
        Bevat CD-ROM, apart opgeborgen onder inventarisnummer 1048
      - Richtlijnen en instructies inzake het verlenen van consulaire bijstand aan Nederlandse gedetineerden in Polen, 2005 - 2011; 187; pak
        Openbaarheid beperkt tot 01-01-2087
    - Inburgering, A.2.06
      - Het afnemen van inburgeringsexamens, 2004 - 2012; 188-192; 4 pakken 1 omslag
        - 2004 - 2006, 188; omslag
        - 2006 - 2007 juli, 189; pak
        - 2007 aug. - 2008, 190; pak
        - 2007 - 2012, 191; pak
        - 2009 - 2012, 192; pak
    - Internationale rechtshulp, A.2.07
      - Het doorzenden van gerechtelijke stukken in verband met het voeren van civielrechtelijke procedures in Polen, 1950 - 1991; 193; omslag
      - Bilaterale samenwerking tussen Nederland en Polen op het gebied van de rechtshulp, 2004 - 2005; 194; omslag
    - Juridische zaken, A.2.08
      - Poolse nationaliteitswetgeving, 1946 - 1994; 195; omslag
      - Procedures en regelgeving rondom Poolse paspoorten, 1960 - 1998; 196; pak
        Nota bene: Bevat paspoorten
      - Het bemiddelen ten behoeve van I. Silten-Teppich inzake het doen van onderzoek in de Pools-Joodse archieven te Warschau, 1975 - 1977; 197; omslag
      - Het rapporteren aan het ministerie over diverse incidenten, voorvallen en uitwijzingen, 1975 - 1978; 198; omslag
      - Lockheed Affaire en de betrokkenheid van prins Bernhard, 1976; 199; omslag
      - Het verlenen van bijstand bij het verzoek van de Officier van Justitie om rechtshulp bij het opsporen en berechten van oorlogsmisdadiger P.N. Menten, 1976 - 1980; 200-201; 2 pakken
        - 1976 - 1978 nov., 200; pak
        - 1978 dec. - 1980, 201; pak
      - Vervolging van oorlogsmisdadigers uit de Tweede Wereldoorlog in Polen, 1978 - 1984; 202; omslag
      - Verjaring van oorlogsmisdaden in het kader van de wetgeving van de Raad van Europa, 1979; 203; omslag
      - Het verrichten van onderzoek naar de zaak van de arrestatie en detentie van de Nederlandse zakenman P.P. Latka op verdenking van spionage voor de NAVO, alsmede het verlenen van bijstand aan P.P. Latka, 1979 - 1981; 204; omslag
      - Juridische mogelijkheden in Polen voor het verlenen van rechtsbijstand door de ambassade aan Nederlanders, 1980; 205; omslag
      - Regelingen voor oorlogsslachtoffers, 1986 - 1990; 206; omslag
      - Het informeren van het ministerie over het al dan niet uitvoeren van de doodstraf in Polen, 1992 - 1996; 207; omslag
      - Het behandelen van klachten van Nederlanders tegen politieoptreden in Polen, 1995 - 1997; 208; omslag
    - Migratie, A.2.09
      - Onderzoek naar het systeem van het opleggen van heffingen bij emigratie, 1975; 209; omslag
      - Het beantwoorden van vragen van het ministerie over het voorlichtingsbeleid met betrekking tot Poolse migranten, 1992; 210; omslag
      - Bestrijding van illegale immigratie naar en via Polen, 1994 - 1998; 211; omslag
      - Illegale immigratie in Polen, 1997 - 2002; 212; omslag
    - Nationaliteit, A.2.10
      - Het aanbieden aan het ministerie van Opgaven Kennisgevingen Nederlanderschap over de jaren 1974 - 1984, 1975 - 1985; 213; omslag
      - Het verstrekken van opgaven van het aantal in Polen woonachtige Nederlanders en de Nederlandse gemeenschappen en verenigingen in Polen aan het ministerie, 1975 - 1985; 214; omslag
      - Het behandelen van aangelegenheden met betrekking tot het verkrijgen of hebben van de Nederlandse nationaliteit van diverse personen, 1976 - 1983; 215; omslag
        Openbaarheid beperkt tot 01-01-2958
      - Het meewerken aan het verrichten van onderzoek naar de nationaliteit van personen, 1997 - 2006; 216; omslag
        Openbaarheid beperkt tot 01-01-2082
      - Het bemiddelen in gevallen van behoud en verlies van Nederlanderschap, 1998 - 2002; 217; omslag
      - Het behandelen van aanvragen voor toekenning van de Nederlandse nationaliteit aan in Polen verblijvende personen, 1999 - 2007; 218-220; 2 pakken en 1 omslag
        - Diverse personen: - Iwan, A.W. - Schipper-Tcherkasova, A. - Bos, M. - Eijbersen, E.J. - Lansink, G.P. - Soliman, K. 1999 - 2002, 218; pak
          Openbaarheid beperkt tot 01-01-2078
          Bevat foto's
        - Geertshuis-Tamsen, I. 2003 - 2006, 219; pak
        - Paraska, M. 2007, 220; omslag
      - Nationaliteitswetgeving en het staatsburgerschap van Polen, 2001; 221; omslag
      - Het behandelen en bevestigen van de verkrijging van het Nederlanderschap door optie van diverse personen, 2001 - 2012; 222-224; 2 pakken en 1 omslag
        - - Saür, M. - Vries, E. de - Haas, R. de - Verbeek, J. - Munoz, M.C. - Stanisz, P. - Schneyder, R. - Mantilla Penuela-de Vries, E. - Harleman, E. 2001 - 2005, 222; omslag
        - - Brouwer, S.R. - Saur, F. - Luijken, L.M. - Rutynowska, Z.O. - Nijman, D.C. 2006 - 2009, 223; pak
          Openbaarheid beperkt tot 01-01-2085
        - - Berndsen, M. - Máslaczynska-Salome, S.M. - Berkel, C.A. van - Casur, J. - Heinst, F. - Zutphen, B.M. van 2009 - 2012, 224; pak
      - Het behandelen van het verzoek tot vaststelling van het Nederlanderschap van de kinderen A.P. en D.C. Nijman, 2007 - 2008; 225; omslag
      - Het behandelen van het naturalisatieverzoek tot Nederlander van R. Trajcevska Verheijden, 2007 - 2009; 226; omslag
      - Het behandelen van naturalisatieverzoeken tot Nederlander van diverse personen: - Steensel, B. van - Bold, S. - Heel Merdanovic, A. van - Brenninkmeijer, C.A., 2008 - 2011; 227; pak
    - Notariaat, A.2.11
      - Het opmaken van notariële akten, 1961 - 2002; 228-229; 1 pak en 1 deel
        - Repertorium van notariële akten 1961 - 2002, 228; deel
          Nota bene: Nadere toegang op nummer 229
        - Notariële akten 1961 - 2002, 229; pak
    - Reisdocumenten, A.2.12
      - Het zorgdragen voor de afgifte van paspoorten ten behoeve van Nederlanders in Polen, 1975 - 1982; 230; omslag
      - Moeilijkheden van de uit de Sowjet-Unie afkomstige Joodse emigranten bij hun uitreis uit Polen op weg naar Israël, 1975 - 1982; 231; omslag
        Openbaarheid beperkt tot 01-01-2033
      - Paspoortregister, 1978 - 1994; 232; deel
        Openbaarheid beperkt tot 01-01-2045
      - Het aanbieden aan het ministerie van paspoortverantwoordingen, 1979 - 1984; 233; omslag
      - Paspoortafgiftebeleid van Polen, 1983 - 1984; 234; omslag
    - Schadeclaims, A.2.13
      - Het behandelen van een schadeclaim van M. Bruns-Grashuis te Bergen op de Duitse Democratische Republiek (DDR), alsmede het behandelen van verzoeken van oorlogsslachtoffers om een schadevergoeding, 1984 - 1991; 235; omslag
      - Het behandelen van het verzoek van mevrouw Leisen-Lach tot het verkrijgen van de "oorlogsslachtoffer"-status met het oog op aanspraak op de Wet Uitkering Vervolgingsslachtoffers (WUV), 1988 - 1999; 236; pak
      - Het behandelen van schadeclaims van Poolse oorlogsslachtoffers bij Duitsland, 1991 - 1993; 237; omslag
      - Het behandelen van schadeclaims van Nederlandse dwangarbeiders in Polen in de Tweede Wereldoorlog en de uitbetaling van Joodse tegoeden, 1999 - 2001; 238; omslag
      - Het afhandelen van de claim van M. Zwolinska-Mrozek in verband met de brand in de ambassade in 1948, 2006 - 2013; 239; omslag
    - Strafrecht, A.2.14
      - Uitwijzingen uit Polen van personen van diverse nationaliteiten, 1977 - 1982; 240; omslag
    - Sociale voorzieningen, A.2.15
      - Het verlenen van medewerking aan de uitbetaling van pensioenen aan Polen door Pensioenfondsen en de Sociale Verzekeringsbank, 1973 - 1984; 241; omslag
      - Poolse pensioenwetgeving, 1977 - 1982; 242; omslag
      - Het voorbereiden en sluiten van het Verdrag inzake Sociale Zekerheid tussen Nederland en Polen, 1999 - 2005; 243-244; 1 omslag en 1 pak
        - 1999 - 2003, 243; pak
        - 2001 - 2005, 244; omslag
    - Visa en Machtiging tot Voorlopig Verblijf (MVV), A.2.16
      - Het beantwoorden van vragen van het ministerie over de procedure bij de aanvraag van een Machtiging tot Voorlopig Verblijf (MVV), 1976 - 1997; 245; omslag
      - Procedures en werkwijze rondom het verlenen van visa, 1993 - 2006; 246-247; 2 pakken
        - 1993 - 1998, 246; pak
          Openbaarheid beperkt tot 01-01-2074
        - 1994 - 2006, 247; pak
      - Visumbeleid van Polen en het visumregime van Polen voor Rusland, Belarus en Oekraïne, 2000 - 2013; 248; omslag
      - Het mede voorbereiden en ondertekenen van een Memorandum of Understanding (MoU) tussen Nederland en Polen over wederzijdse visumvertegenwoordiging en het voeren van overleg over de invulling hiervan, 2010 - 2013; 249; omslag
  - Economische Zaken (EZ), A.3
    - Algemeen, A.3.01
      - Octrooiwetgeving van Polen, 1976; 250; omslag
      - Het informeren van het ministerie over het beschuldigen door een anoniem persoon van de heer A.R. Romatowski van economische spionage ten behoeve van de Poolse regering, 1983; 251; omslag
      - Factfindingmissie bestaande uit vertegenwoordigers van de medische (wetenschappelijke) wereld naar Polen in verband met de samenwerking tussen Nederland en Polen in de medische sector, 1984; 252; omslag
    - Bedrijven, A.3.02
      - Joint venture tussen het Poolse DAL en het Nederlandse Calanda NV ter bevordering van de export van Poolse goederen, 1968 - 1974; 253; omslag
      - Problematiek omtrent de Nederlandse handelsonderneming Calanda BV, 1974 - 1983; 254; omslag
      - Deelname van Nederlandse bedrijven aan het Wisla-project met betrekking tot de regulering van de rivier de Wisla in Polen, 1975 - 1980; 255; omslag
      - Samenwerking tussen Nederland en Polen op het gebied van de scheepsbouw, 1975 - 1984; 256; omslag
      - Het meewerken aan de voorbereiding van bezoeken van Amsterdamse delegaties, bestaande uit gemeenteambtenaren en zakenmensen, aan Warschau en Stettin in het kader van samenwerking op zowel gemeentebestuursniveau als ook in de zakelijke sfeer, 1976 - 1980; 257; omslag
      - Veranderingen in de bedrijfsvoering van Poolse staatsondernemingen, 1981; 258; omslag
      - Privatiseringsproces in Polen, 1992 - 1993; 259; omslag
      - Voorgenomen privatisering van de Poolse staalindustrie en de belangstelling hiervoor van het consortium Koninklijke Hoogovens / Voest Alpine, 1998 - 1999; 260; omslag
      - Het behandelen van de kwestie inzake de verstoorde verhoudingen tussen de Poolse staat, meerderheidsaandeelhouder in de Poolse verzekeringsmaatschappij PZU, en Eureko BV, een Nederlandse verzekeringsholding, in verband met de privatisering van PZU, waarin Eureko BV minderheidsaandeelhouder is, 1999 - 2010; 261-268; 8 pakken
        PZU: Powszechny Zaklad Ubezpieczen
        - 2000 - 2004, 261; pak
          Openbaarheid beperkt tot 01-01-2055
          Voorkomen van onevenredige bevoordeling of benadeling van betrokken natuurlijke personen of rechtspersonen dan wel van derden
        - 2005, 262; pak
        - 2006, 263; pak
        - 2007, 264; pak
        - 2008 - 2010, 265; pak
        - Bijlagen 1999 - 2008, 266; pak
        - Bijlagen 2003 - 2005, 267; pak
        - Bijlagen 2005, 268; pak
      - Plannen van Philips voor een investering in Polen, 2000; 269; omslag
      - Investeringen van de Nederlandse verzekeringsmaatschappij Eureko in de Poolse PZU Groep, 2000 - 2002; 270; pak
      - Kwestie inzake het niet mogen uitbrengen van een offerte door Thales Nederland voor het wapen- en commandosysteem voor de Poolse marine te bouwen fregat, 2007; 271; omslag
      - Functioneren van diverse Nederlandse bedrijven in de Poolse economie, 2008 - 2011; 272; pak
    - Bezoeken, A.3.03
      - Werkbezoek van handelssecretaris T.C.A. Driessen aan de Economische Voorlichtingsdienst (EVD) van 17 - 28 oktober 1977, 273; omslag
      - Het meewerken aan de voorbereiding van een bezoek van een Poolse delegatie aan Rotterdam in het kader van de organisatie van een Poolse week van 7 - 13 september, 1977 - 1978; 274; omslag
      - Het voorbereiden van het bezoek van de heer J. Zijlstra, President van de Nederlandsche Bank, aan Polen, 1979; 275; omslag
      - Het voorbereiden van het bezoek van staatssecretaris van Economische Zaken Y.C.M.T. van Rooy van 7 - 9 september 1992 aan Polen, met verslag, krantenknipsels en dankbrief aangaande het bezoek ontvangen van het ministerie van Economische Zaken, 276-277; 2 pakken
        - 1992 feb. - aug., 276; pak
        - 1992 sep. - okt., 277; pak
      - Het voorbereiden van de handelsmissie met staatssecretaris van Economische Zaken C.E.G. van Gennip van 3 - 5 juli 2006, 278; pak
    - Bijeenkomsten, A.3.04
      - Vergaderingen van de Gemengde Commissie Nederland - Polen inzake economische, industriële en technische samenwerking, 1977 - 1984; 279-283; 5 omslagen
        - 1977 - 1979 feb. 02, 279; omslag
        - 1979 feb. 26 - 1979, 280; omslag
        - 1980 apr. - mei, 281; omslag
        - 1981 - 1983, 282; omslag
        - 1984, 283; omslag
      - Het verlenen van medewerking aan de organisatie van de conferentie 'Bridging the Gaps in Financing Infrastructure', 1998 - 1999; 284-285; 1 pak en 1 omslag
        - Bridging gaps I 1998, 284; pak
        - Bridging gaps II 1998 - 1999, 285; omslag
      - Het mede voorbereiden van het Tweede Wereld Water Forum van 17 - 22 maart 2000 in Den Haag, 1998 - 2000; 286; omslag
      - Het verlenen van medewerking aan door het ministerie van Sociale Zaken en Werkgelegenheid (SZW) georganiseerde bijeenkomsten op sociaal-economisch terrein, 1998 - 2002; 287; omslag
      - Het verstrekken van informatie aan het ministerie over de belangstelling voor en uitwerking van het project Nowogrodziec, voortgekomen uit de eerste conferentie 'Bridging the Gaps in Financing Infrastructure', 2000; 288; stuk
    - Economie, A.3.05
      - Economische betrekkingen van Polen met andere landen, 1969 - 1984; 289-308; 2 pakken, 17 omslagen en 1 stuk
        - Cambodja 1980, 289; omslag
        - China 1983, 290; stuk
        - Cuba 1975 - 1978, 291; omslag
        - Denemarken 1975 - 1976, 292; omslag
        - Duitsland Oost 1981 - 1983, 293; omslag
        - Duitsland West 1976 - 1982, 294; omslag
        - Finland 1969 - 1976, 295; omslag
        - Frankrijk 1975 - 1979, 296; omslag
        - Irak 1982, 297; omslag
        - Italië 1977 - 1978, 298; omslag
        - Japan 1978 - 1979, 299; omslag
        - Joegoslavië 1975 - 1981, 300; omslag
        - Nederland 1975 - 1977, 301; pak
        - Nederland 1977 - 1984, 302; pak
        - Noorwegen 1976, 303; omslag
        - Oostenrijk 1977, 304; omslag
        - Sowjet-Unie 1978 - 1984, 305; omslag
        - Tsjechoslowakije 1981, 306; omslag
        - Verenigd Koninkrijk 1975 - 1975, 307; omslag
        - Verenigde Staten 1975 - 1982, 308; omslag
      - Vijfjarige economische samenwerkingsovereenkomst tussen Nederland en Polen, 1975 - 1979; 309; omslag
      - Exportkredietfinanciering ten behoeve van Polen, 1975 - 1981; 310; omslag
      - Economische persberichten van de consulaire medewerker van het consulaat te Gdynia, 1975 - 1984; 311; omslag
      - Economisch-technische samenwerking tussen Nederland en Polen, 1975 - 1984; 312; omslag
      - In- en uitvoerpolitiek van Polen, 1975 - 1984; 313; omslag
      - Economische ontwikkelingen in Polen, 1975 - 1994; 314-320; 4 pakken en 3 omslagen
        - 1975 - 1976, 314; pak
        - 1977 - 1981 juli, 315; pak
        - 1981 sep. - 1984 mrt, 316; pak
        - 1984 apr. - dec, 317; omslag
        - 1987 - 1989, 318; omslag
        - 1991 - 1992, 319; pak
        - 1993 - 1994, 320; omslag
      - Arbeidssituatie in Polen, 1976; 321; omslag
      - Herziening van de economische structuur in Polen, 1977 - 1984; 322; omslag
      - Situatie omtrent de vakverenigingen en vakbonden in Polen, 1977 - 1984; 323; omslag
      - Verstrekking van goederen in het kader van de humanitaire hulpverlening van Nederland aan Polen, 1981 - 1983; 324; omslag
      - Buitenlandse investeringen in Polen, 1982 - 1984; 325; omslag
      - Hulpverlening aan de Poolse douane en aan de sociale sector in Polen in het kader van het Nederlandse hulpverleningsprogramma ten behoeve van Oost-Europa, 1990 - 1994; 326; omslag
      - Het opstellen van periodieke rapportages over de macro-economische situatie in Polen, 1994 - 2002; 327-328; 1 pak en 1 omslag
        - 1994 - 2001, 327; pak
        - 2000 - 2002, 328; omslag
      - Bijeenkomsten inzake de opbouw van een kenniseconomie in Visegrad-landen, 2001; 329; omslag
      - Voorbereiding en uitvoering van noodhulp aan en in Polen in verband met overstromingen, 2001 - 2002; 330; omslag
    - Energie, A.3.06
      - Ontwikkelingen met betrekking tot de kernenergie en nucleaire exportpolitiek van Polen, 1975 - 1978; 331; omslag
      - Olie- en aardgasvoorziening van Polen, 1975 - 1981; 332; omslag
      - Kolenproductie en -export van Polen, 1975 - 1982; 333-334; 2 omslagen
        - Algemeen 1975 - 1981, 333; omslag
        - Contractbesprekingen met Nederland 1979 - 1982, 334; omslag
      - Ontwikkelingen met betrekking tot de energievoorziening van Polen, 1976 - 1984; 335; omslag
      - Gasleveringen van de Gasunie aan Polen, 1996 - 2004; 336-337; 1 pak en 1 omslag
        - 1996 - 1998, 336; pak
        - 1999 - 2004, 337; omslag
      - Het berichten over de garantiestelling door Polen voor uitvoervergunningen voor uranium targets vanuit Nederland, 2010; 338; omslag
    - Financiële markt, A.3.07
      - Bilaterale Investeringsbeschermingsovereenkomst (IBO) tussen Nederland en Polen met het oog op de bevordering en wederzijdse bescherming van investeringen, 1987 - 2007; 339-340; 1 pak en 1 omslag
        - 1987 - 1994, 339; pak
        - 2004 - 2007, 340; omslag
      - Correspondentie met het ministerie over het Poolse bankwezen, 1995 - 1997; 341; omslag
    - Infrastructuur, A.3.08
      - Luchtvaartaangelegenheden van Polen, 1965 - 1994; 342-348; 7 omslagen
        - Relatie van de Poolse luchtvaartmaatschappij LOT met de Poolse Luchthaven Autoriteit en de modernisering van de Poolse luchtvloot 1965 - 1981, 342; omslag
        - Relatie van de KLM met Polen 1968 - 1983, 343; omslag
        - Luchtvaartovereenkomsten van Polen met diverse andere landen 1969 - 1979, 344; omslag
        - Wijzigingen van het Verdrag van Warschau door middel van aanvullende protocollen 1971 - 1983, 345; omslag
        - Luchtvaartbetrekkingen tussen Nederland en Polen 1972 - 1982, 346; omslag
        - Relatie van de Poolse luchtvaartmaatschappij LOT met de Poolse Luchthaven Autoriteit en de modernisering van de Poolse luchtvloot 1989 - 1994, 347; omslag
        - Luchtvaartbetrekkingen tussen Nederland en Polen 1992 - 1994, 348; omslag
      - Aangelegenheden met betrekking tot de spoorwegen van Polen, 1973 - 1999; 349-351; 3 omslagen
        - Modernisering van de spoorwegen en de contingentering van het spoorwegvervoer naar de Sowjet-Unie 1973 - 1983, 349; omslag
        - Ontwikkelingen op het gebied van de herstructurering/modernisering van de Poolse Spoorwegen (PKP) en de mogelijkheden van samenwerking van Nederlandse bedrijven met Poolse bedrijven met betrekking tot uit te voeren projecten ten aanzien van de (spoorweg)infrastructuur 1994 - 1997, 350; omslag
        - Ontwikkeling van diverse spoorwegverbindingen tussen Nederland en Polen 1996 - 1999, 351; omslag
      - Scheepvaartaangelegenheden van Polen, 1974 - 1998; 352-360; 1 pak, 7 omslagen en 1 stuk
        - Algemeen 1985 - 1984, 352; omslag
        - Problemen in Poolse zeehavens 1974 - 1981, 353; omslag
        - Totstandkoming van de scheepvaartovereenkomst tussen Nederland en Polen en het voeren van overleg in de Netherlands-Polish Joint Shipping Committee 1976 - 1978, 354; omslag
        - Scheepvaartbesprekingen tussen Nederland en Polen 1987 - 1991, 355; omslag
        - Structurele sanering van de Poolse binnenvaart in het kader van de verordening van de Europese Raad 1989, 356; stuk
        - Totstandkoming van het binnenscheepvaartverdrag tussen Nederland en Polen 1991 - 1997, 357; pak
        - Bijeenkomsten van de Gemengde Commissie Binnenvaart Nederland-Polen 1992 - 1996, 358; omslag